臺灣板橋地方法院刑事判決             100年度易字第3388號
公  訴  人  臺灣板橋地方法院檢察署檢察官
被      告  陳志強
            陳慶安
上列被告因竊盜等案件，經檢察官提起公訴（100 年度偵字第20
383、22718號），因被告於本院準備程序中就被訴事實為有罪之
陳述，本院告知被告簡式審判程序之旨，並聽取當事人之意見後
，由本院裁定改依簡式審判程序進行，判決如下
    主  文
陳志強竊盜，累犯，處有期徒刑肆月，如易科罰金，以新臺幣壹
仟元折算壹日。
陳慶安收受贓物，處拘役伍拾日，如易科罰金，以新臺幣壹仟元
折算壹日。
    事  實
一、陳志強(一)前因竊盜案件，經臺灣南投地方法院以92年度易字
    第238 號判決判處有期徒刑1 年2 月確定；(二)復因施用毒品
    案件，經臺灣臺中地方法院以93年度訴字第1294號判決分別
    判處有期徒刑1 年2 月、4 月，定應執行刑為有期徒刑1 年
    4 月確定；上開(一)(二)2 罪，嗣經臺灣臺中地方法院以94年度
    聲字第136 號裁定定其應執行刑為有期徒刑2 年5 月確定；
    (三)又因竊盜案件，經臺灣臺中地方法院以93年度易字第1625
    號判決判處有期徒刑10月確定，並與上開(一)(二)2 罪接續執行
    ，於民國96年1 月10日縮短刑期假釋出監。嗣上開4 罪再經
    臺灣臺中地方法院以97年度聲減字第365 號裁定分別予以減
    刑，依序減刑為有期徒刑7 月、2 月、7 月、5 月，並就前
    3 罪部分裁定應執行有期徒刑1 年2 月確定，因上開4 罪未
    執行之殘刑均經減刑裁定確定後，已無殘刑而執行完畢。(四)
    再因施用毒品案件，經本院以96年度簡字第3185號判決判處
    有期徒刑6 月確定，嗣經本院以96年度聲減字第7171號裁定
    減為有期徒刑3 月，於97年3 月6 日縮刑期滿執行完畢。(五)
    另因施用毒品案件，經本院以97年度訴字第1208號判決分別
    判處有期徒刑1 年、7 月，定應執行刑為有期徒刑1 年5 月
    確定，於98年11月25日縮短刑期假釋出監並付保護管束，嗣
    於99 年2月24日保護管束期滿未經撤銷視為執行完畢。詎仍
    不知悔改，於100 年1 月28日上午6 時30分許，騎乘機車行
    經新北市○○區○○路97巷旁之停車場前，因其所騎乘之機
    車沒油無法繼續行駛，竟基於意圖為自己不法所有之犯意，
    見呂美惠所有、停放於該處之車牌號碼V8-7873 號自用小貨
    車之車門未鎖，認有機可趁，徒手打開該車門後，持置於該
    車內之鑰匙啟動該車之引擎電門，得手後旋即駛離現場。
二、陳慶安明知上開自用小貨車係陳志強於上開時、地所竊得之
    贓物，竟仍基於收受贓物之犯意，於100 年1 月28日上午9
    時許，在新北市○○區○○街某網咖內，自陳志強處收受上
    開自用小貨車供己代步使用，隨後並將之棄置於新北市○○
    區○○路2 號對面之空地上。嗣經警於100 年2 月3 日晚上
    8 時30分許，在上址尋獲上開自用小貨車，並在該車內查獲
    遺留煙蒂1 支、塑膠袋1 個、飲料瓶2 瓶、發票2 紙、煙盒
    1 個等物，隨即採集上開物品殘留之DNA-STR 型別送驗，檢
    驗結果與陳慶安DNA-STR 型別相符，始查悉上情。
三、案經新北市政府警察局三峽分局報告臺灣板橋地方法院檢察
    署檢察官偵查起訴及檢察官自動檢舉簽分偵辦起訴。
    理  由
一、查本案被告陳志強、陳慶安所犯並非死刑、無期徒刑、最輕
    本刑為3 年以上有徒刑之罪或高等法院管轄第一審案件，而
    其於準備程序進行中，被告先就被訴事實為有罪之陳述，經
    法官告知簡式審判程序之旨，並聽取公訴人及被告之意見後
    ，本院認適宜改依簡式審判程序進行，爰依刑事訴訟法第27
    3 條之1 第1 項、第284 條之1 之規定，由本院裁定進行簡
    式審判程序，合先敘明。
二、上揭事實，業據被告陳志強、陳慶安於本院審理時均坦承不
    諱，核與證人即被害人呂美惠於警詢中指訴之失竊情節大致
    相符，並有新北市政府警察局100 年5 月31日北警鑑字第10
    00087676號鑑驗書、勘察採證同意書、新北市政府警察局三
    峽分局刑案現場勘察紀錄表暨證物清單、失車－案件基本資
    料詳細畫面報表、新北市政府警察局三峽分局鶯歌分駐所發
    生竊盜案件紀錄表、贓物認領保管單各1 份、現場照片7 張
    在卷足憑（見100 年度偵字第20383 號卷第10、12至16、19
    至22頁），足認被告2 人自白與事實相符，自可採為認定事
    實之依據，本件事證明確，被告2人上開犯行堪以認定。
三、核被告陳志強所為，係犯刑法第320 條第1 項之竊盜罪；被
    告陳慶安所為，係犯刑法第349 條第1 項之收受贓物罪。又
    被告陳志強有事實欄所列前揭犯罪前科紀錄，有臺灣高等法
    院被告前案紀錄表可稽，其受有期徒刑之執行完畢，5 年以
    內故意再犯本件有期徒刑以上之罪，應依刑法第47條第1 項
    之規定，論以累犯，並加重其刑。爰審酌被告陳志強竊取財
    物之價值、所肇損害，及被告陳慶安明知上開自用小貨車係
    他人竊取所得之贓物，竟仍逕予收受，助長他人不法財產犯
    罪，並增加偵查犯罪員警追查贓物之困難，行為實有不該，
    惟上開自用小貨車業經被害人領回，兼衡其等犯罪之動機、
    手段、生活狀況、智識程度、犯罪後坦承犯行之態度等一切
    情狀，分別量處如主文所示之刑，並均諭知易科罰金之折算
    標準，以資懲儆。
據上論斷，應依刑事訴訟法第273 條之1 第1 項、第299 條第1
項前段，刑法第320 條第1 項、第349 條第1 項、第47條第1 項
、第41條第1 項前段，刑法施行法第1 條之1 ，判決如主文。
本案經檢察官張淑美到庭執行職務。
中    華    民    國   100    年    10    月    26    日
                  刑事第二十二庭   法  官  錢衍蓁
如不服本判決，應於判決送達後10日內敘明上訴理由，向本院提
出上訴狀 (應附繕本) ，上訴於臺灣高等法院。其未敘述上訴理
由者，應於上訴期間屆滿後20日內向本院補提理由書「切勿逕送
上級法院」。
上列正本證明與原本無異。
                                   書記官  劉靜慧
中    華    民    國   100    年    10    月    27    日
中華民國刑法第320條
（普通竊盜罪、竊佔罪）
意圖為自己或第三人不法之所有，而竊取他人之動產者，為竊盜
罪，處 5 年以下有期徒刑、拘役或 5 百元以下罰金。
意圖為自己或第三人不法之利益，而竊佔他人之不動產者，依前
項之規定處斷。
前二項之未遂犯罰之。
中華民國刑法第349條
（普通贓物罪）
收受贓物者，處 3 年以下有期徒刑、拘役或 5 百元以下罰金。
搬運、寄藏、故買贓物或為牙保者，處 5 年以下有期徒刑、拘役
或科或併科 1 千元以下罰金。
因贓物變得之財物，以贓物論。